Inventaris van de Handelingen van de Eerste en Tweede Kamer der Staten-Generaal over de jaren 1814-2015
Nationaal Archief, Den Haag
- Verslagen van de Handelingen der Staten-Generaal 1963-2015, G.
  - Zitting 1992-1993., 15 september 1992 - 14 september 1993; 1784-1841
    - Bijlagen Tweede Kamer (genummerd) 22801 - 22808, 1814
    - Bijlagen Tweede Kamer (genummerd) 22809 - 22824, 1815
    - Bijlagen Tweede Kamer (genummerd) 22825 - 22850, 1816
    - Bijlagen Tweede Kamer (genummerd) 22851 - 22873, 1817
    - Bijlagen Tweede Kamer (genummerd) 22874 - 22897, 1818
    - Bijlagen Tweede Kamer (genummerd) 22898 - 22910, 1819
    - Bijlagen Tweede Kamer (genummerd) 22911 - 22927, 1820
    - Bijlagen Tweede Kamer (genummerd) 22928 - 22958, 1821
    - Bijlagen Tweede Kamer (genummerd) 22959 - 22975, 1822
    - Bijlagen Tweede Kamer (genummerd) 22976 - 23007, 1823
    - Bijlagen Tweede Kamer (genummerd) 23008 - 23045, 1824
    - Bijlagen Tweede Kamer (genummerd) 23046 - 23052, 1825
    - Bijlagen Tweede Kamer (genummerd) 23053 - 23083, 1826
    - Bijlagen Tweede Kamer (genummerd) 23084 - 23110, 1827
    - Bijlagen Tweede Kamer (genummerd) 23111 - 23141, 1828
    - Bijlagen Tweede Kamer (genummerd) 23142 - 23196, 1829
    - Bijlagen Tweede Kamer (genummerd) 23197 - 23228, 1830
    - Bijlagen Tweede Kamer (genummerd) 23229 - 23263, 1831
    - Bijlagen Tweede Kamer (genummerd) 23264 - 23282, 1832
    - , Bijlagen Tweede Kamer (genummerd) 23283 - 23328; Naamlijsten van de leden [ontbreekt]; 1833
  - Zitting 1993-1994., 21 september 1993 - 15 september 1994; 1842-1892
    - , Verenigde vergadering tot opening van de zitting; Bericht voor de binder; Verslag (Eerste Kamer) blz. 7 - 1239; 1842
    - , Verslag (Eerste Kamer) blz. 1241 - 2040; Aanhangsel tot het Verslag (Eerste Kamer); 1843
    - Bijlagen Eerste Kamer (genummerd) 18202 - 22600, 1844
    - Bijlagen Eerste Kamer (genummerd) 22601 - 23088, 1845
    - Bijlagen Eerste Kamer (genummerd) 23090 - 23327, 1846
    - Bijlagen Eerste Kamer (genummerd) 23400 - 23492, 1847
    - , Bijlagen Eerste Kamer (genummerd) 23501 - 23876; Bijlagen Eerste Kamer (ongenummerd); 1848
    - , Verenigde vergadering tot opening van de zitting; Verslag (Tweede Kamer) blz. 7 - 1343; 1849
    - Verslag (Tweede Kamer) blz. 1345 - 2826, 1850
    - Verslag (Tweede Kamer) blz. 2827 - 4185, 1851
    - Verslag (Tweede Kamer) blz. 4187 - 5299, 1852
    - Verslag (Tweede Kamer) blz. 5301 - 6156, 1853
    - Verslag uitgebreide commissievergaderingen nrs. 1 - 19, 1854
    - Verslag uitgebreide commissievergaderingen nrs. 21 - 38, 1855
    - Aanhangsel tot het Verslag (Tweede Kamer) blz. 1 - 813, 1856
    - Aanhangsel tot het Verslag (Tweede Kamer) blz. 815 - 1590, 1857
    - , Verslag Verenigde Vergadering tot vaststelling van bepalingen inzake de beëdiging van de regent en tot wijziging van het Reglement van Orde, 22 maart 1994; Bijlagen Tweede Kamer (genummerd) 7602 - 21109; 1858
    - , Bijlagen Verenigde Vergadering (genummerd 4 en 5); Bijlagen Tweede Kamer (genummerd) 21114 - 21483; 1859
    - Bijlagen Tweede Kamer (genummerd) 21501 - 21944, 1860
    - Bijlagen Tweede Kamer (genummerd) 21952 - 22494, 1861
    - Bijlagen Tweede Kamer (genummerd) 22512 - 22699, 1862
    - Bijlagen Tweede Kamer (genummerd) 22700 - 22894, 1863
    - Bijlagen Tweede Kamer (genummerd) 22900 - 23023, 1864
    - Bijlagen Tweede Kamer (genummerd) 23027 - 23078, 1865
    - Bijlagen Tweede Kamer (genummerd) 23081 - 23179, 1866
    - Bijlagen Tweede Kamer (genummerd) 23180 - 23251, 1867
    - Bijlagen Tweede Kamer (genummerd) 23252 - 23328, 1868
    - Bijlagen Tweede Kamer (genummerd) 23400 rijksbegroting voor 1994, 1886-1892
      - , Lijst van stukken [ontbreekt]; Nota over de toestand van 's Rijks financiën (Miljoenennota); Hoofdstuk I - V; 1886
      - Hoofdstuk VI - VII, 1887
      - Hoofdstuk VIII, 1888
      - Hoofdstuk IX - X, 1889
      - Hoofdstuk XI - XII, 1890
      - Hoofdstuk XIII - XV, 1891
      - , Hoofdstuk XVI; Hoofdstuk A - G (fondsen en staatsbedrijven); 1892
    - Bijlagen Tweede Kamer (genummerd) 23401 - 23410, 1869
    - Bijlagen Tweede Kamer (genummerd) 23411 - 23442, 1870
    - Bijlagen Tweede Kamer (genummerd) 23443 - 23460, 1871
    - Bijlagen Tweede Kamer (genummerd) 23461 - 23486, 1872
    - Bijlagen Tweede Kamer (genummerd) 23487 - 23517, 1873
    - Bijlagen Tweede Kamer (genummerd) 23518 - 23552, 1874
    - Bijlagen Tweede Kamer (genummerd) 23553 - 23566, 1875
    - Bijlagen Tweede Kamer (genummerd) 23567 - 23599, 1876
    - Bijlagen Tweede Kamer (genummerd) 23600 - 23637, 1877
    - Bijlagen Tweede Kamer (genummerd) 23638 - 23664, 1878
    - Bijlagen Tweede Kamer (genummerd) 23655 - 23681, 1879
    - Bijlagen Tweede Kamer (genummerd) 23682 - 23710, 1880
    - Bijlagen Tweede Kamer (genummerd) 23711 - 23743, 1881
    - Bijlagen Tweede Kamer (genummerd) 23744 - 23784, 1882
    - Bijlagen Tweede Kamer (genummerd) 23785 - 23825, 1883
    - Bijlagen Tweede Kamer (genummerd) 23826 - 23847, 1884
    - , Bijlagen Tweede Kamer (genummerd) 23848 - 23877; Naamlijsten van de leden [ontbreekt]; 1885
  - Zitting 1994-1995., 20 september 1994 - 12 september 1995; 1893-1934
    - , Verenigde vergadering tot opening van de zitting; Bericht voor de binder; Verslag (Eerste Kamer) blz. 7 - 824; 1893
    - , Verslag (Eerste Kamer) blz. 825 - 1505; Aanhangsel tot het Verslag (Eerste Kamer); 1894
    - Bijlagen Eerste Kamer (genummerd) 19537 - 23770, 1895
    - Bijlagen Eerste Kamer (genummerd) 23775 - 23983, 1896
    - , Bijlagen Eerste Kamer (genummerd) 23985 - 24343; Bijlagen Eerste Kamer (ongenummerd); 1897
    - , Verenigde vergadering tot opening van de zitting; Verslag (Tweede Kamer) blz. 7 - 1265; 1898
    - Verslag (Tweede Kamer) blz. 1267 - 2695, 1899
    - Verslag (Tweede Kamer) blz. 2697 - 3857, 1900
    - Verslag (Tweede Kamer) blz. 3859 - 4976, 1901
    - Verslag (Tweede Kamer) blz. 4975 - 6184, 1902
    - Aanhangsel tot het Verslag (Tweede Kamer) blz. 1 - 1243, 1903
    - Aanhangsel tot het Verslag (Tweede Kamer) blz. 1245 - 2509, 1904
    - Bijlagen Tweede Kamer (genummerd) 7587 - 21499, 1905
    - Bijlagen Tweede Kamer (genummerd) 21501 - 22100, 1906
    - Bijlagen Tweede Kamer (genummerd) 22112 - 22568, 1907
    - Bijlagen Tweede Kamer (genummerd) 22589 - 23046, 1908
    - Bijlagen Tweede Kamer (genummerd) 23054 - 23551, 1909
    - Bijlagen Tweede Kamer (genummerd) 23552 - 23645, 1910
    - Bijlagen Tweede Kamer (genummerd) 23646 - 23710, 1911
    - Bijlagen Tweede Kamer (genummerd) 23712 - 23789, 1912
    - Bijlagen Tweede Kamer (genummerd) 23790 - 23877, 1913
    - Bijlagen Tweede Kamer (genummerd) 23900 rijksbegroting voor 1995, 1928-1934
      - , Lijst van stukken [ontbreekt]; Nota over de toestand van 's Rijks financiën (Miljoenennota); Hoofdstuk I - V; 1928
      - Hoofdstuk VI - VII, 1929
      - Hoofdstuk VIII, 1930
      - Hoofdstuk IX - X, 1931
      - Hoofdstuk XI - XII, 1932
      - Hoofdstuk XIII - XV, 1933
      - , Hoofdstuk XVI; Hoofdstuk A - E (fondsen); 1934
    - Bijlagen Tweede Kamer (genummerd) 23901 - 23908, 1914
    - Bijlagen Tweede Kamer (genummerd) 23909 - 23943, 1915
    - Bijlagen Tweede Kamer (genummerd) 23944 - 23960, 1916
    - Bijlagen Tweede Kamer (genummerd) 23961 - 23992, 1917
    - Bijlagen Tweede Kamer (genummerd) 23993 - 24028, 1918
    - Bijlagen Tweede Kamer (genummerd) 24029 - 24070, 1919
    - Bijlagen Tweede Kamer (genummerd) 24071 - 24089, 1920
    - Bijlagen Tweede Kamer (genummerd) 24090 - 24124, 1921
    - Bijlagen Tweede Kamer (genummerd) 24125 - 24143, 1922
    - Bijlagen Tweede Kamer (genummerd) 24144 - 24177, 1923
    - Bijlagen Tweede Kamer (genummerd) 24178 - 24219, 1924
    - Bijlagen Tweede Kamer (genummerd) 24220 - 24256, 1925
    - Bijlagen Tweede Kamer (genummerd) 24257 - 24305, 1926
    - , Bijlagen Tweede Kamer (genummerd) 24306 - 24347; Naamlijsten van de leden [ontbreekt]; 1927
  - Zitting 1995-1996., 19 september 1995 - 10 september 1996; 1935-1985
    - , Verenigde vergadering tot opening van de zitting; Bericht voor de binder; Verslag (Eerste Kamer) blz. 7 - 1037; 1935
    - , Verslag (Eerste Kamer) blz. 1039 - 2039; Aanhangsel tot het Verslag (Eerste Kamer); 1936
    - Bijlagen Eerste Kamer (genummerd) 20561 - 23946, 1937
    - Bijlagen Eerste Kamer (genummerd) 23947 - 24258, 1938
    - Bijlagen Eerste Kamer (genummerd) 24259 - 24519, 1939
    - , Bijlagen Eerste Kamer (genummerd) 24520 - 24883; Bijlagen Eerste Kamer (ongenummerd); 1940
    - , Verenigde vergadering tot opening van de zitting; Verslag (Tweede Kamer) blz. 5 - 1462; 1941
    - Verslag (Tweede Kamer) blz. 1463 - 2894, 1942
    - Verslag (Tweede Kamer) blz. 2895 - 4383, 1943
    - Verslag (Tweede Kamer) blz. 4385 - 5767, 1944
    - Verslag (Tweede Kamer) blz. 5769 - 7107, 1945
    - Aanhangsel tot het Verslag (Tweede Kamer) blz. 1 - 1713, 1946
    - Aanhangsel tot het Verslag (Tweede Kamer) blz. 1715 - 3442, 1947
    - Bijlagen Tweede Kamer (genummerd) 11107 - 21240, 1948
    - Bijlagen Tweede Kamer (genummerd) 21250 - 21677, 1949
    - Bijlagen Tweede Kamer (genummerd) 21693 - 22588, 1950
    - Bijlagen Tweede Kamer (genummerd) 22589 - 23432, 1951
    - Bijlagen Tweede Kamer (genummerd) 23438 - 23706, 1952
    - Bijlagen Tweede Kamer (genummerd) 23707 - 24071, 1953
    - Bijlagen Tweede Kamer (genummerd) 24072 nrs. 6 - 12, 1954
    - Bijlagen Tweede Kamer (genummerd) 24072 nr. 13, 1955
    - Bijlagen Tweede Kamer (genummerd) 24072 nrs. 14 - 17, 1956
    - Bijlagen Tweede Kamer (genummerd) 24072 nrs. 18 - 88, 1957
    - Bijlagen Tweede Kamer (genummerd) 24074 - 24160, 1958
    - Bijlagen Tweede Kamer (genummerd) 24163 - 24235, 1959
    - Bijlagen Tweede Kamer (genummerd) 24236 - 24332, 1960
    - Bijlagen Tweede Kamer (genummerd) 24333 - 24347, 1961
    - Bijlagen Tweede Kamer (genummerd) 24400 rijksbegroting voor 1996, 1979-1985
      - , Lijst van stukken [ontbreekt]; Nota over de toestand van 's Rijks financiën (Miljoenennota); Hoofdstuk I - IV; 1979
      - Hoofdstuk V - VI, 1980
      - Hoofdstuk VII - VIII, 1981
      - Hoofdstuk IX - X, 1982
      - Hoofdstuk XI - XII, 1983
      - Hoofdstuk XIII - XV, 1984
      - , Hoofdstuk XVI; Hoofdstuk A - E (fondsen); 1985
    - Bijlagen Tweede Kamer (genummerd) 24401 - 24409, 1962
    - Bijlagen Tweede Kamer (genummerd) 24410 - 24439, 1963
    - Bijlagen Tweede Kamer (genummerd) 24440 - 24455, 1964
    - Bijlagen Tweede Kamer (genummerd) 24456 - 24491, 1965
    - Bijlagen Tweede Kamer (genummerd) 24492 - 24520, 1966
    - Bijlagen Tweede Kamer (genummerd) 24521 - 24551, 1967
    - Bijlagen Tweede Kamer (genummerd) 24552 - 24570, 1968
    - Bijlagen Tweede Kamer (genummerd) 24571 - 24607, 1969
    - Bijlagen Tweede Kamer (genummerd) 24608 - 24639, 1970
    - Bijlagen Tweede Kamer (genummerd) 24640 - 24653, 1971
    - Bijlagen Tweede Kamer (genummerd) 24654 - 24694, 1972
    - Bijlagen Tweede Kamer (genummerd) 24695 - 24704, 1973
    - Bijlagen Tweede Kamer (genummerd) 24705 - 24748, 1974
    - Bijlagen Tweede Kamer (genummerd) 24749 - 24786, 1975
    - Bijlagen Tweede Kamer (genummerd) 24787 - 24843, 1976
    - Bijlagen Tweede Kamer (genummerd) 24844, 1977
    - , Bijlagen Tweede Kamer (genummerd) 24845 - 24889; Naamlijsten van de leden [ontbreekt]; 1978
  - Zitting 1996-1997., 17 september 1996 - 9 september 1997; 1986-2036
    - , Verenigde vergadering tot opening van de zitting; Verslag (Eerste Kamer) blz. 7 - 973; 1986
    - , Verslag (Eerste Kamer) blz. 975 - 2103; Aanhangsel tot het Verslag (Eerste Kamer); 1987
    - Bijlagen Eerste Kamer (genummerd) 21436 - 24689, 1988
    - Bijlagen Eerste Kamer (genummerd) 24692 - 25046, 1989
    - , Bijlagen Eerste Kamer (genummerd) 25047 - 25530; Bijlagen Eerste Kamer (ongenummerd); 1990
    - , Verenigde vergadering tot opening van de zitting; Verslag (Tweede Kamer) blz. 7 - 1544; 1991
    - Verslag (Tweede Kamer) blz. 1545 - 3191, 1992
    - Verslag (Tweede Kamer) blz. 3193 - 4536, 1993
    - Verslag (Tweede Kamer) blz. 4537 - 6020, 1994
    - Verslag (Tweede Kamer) blz. 6021 - 7562, 1995
    - Aanhangsel tot het Verslag (Tweede Kamer) blz. 1 - 1231, 1996
    - Aanhangsel tot het Verslag (Tweede Kamer) blz. 1233 - 2451, 1997
    - Aanhangsel tot het Verslag (Tweede Kamer) blz. 2453 - 3734, 1998
    - Bijlagen Tweede Kamer (genummerd) 11107 - 21483, 1999
    - Bijlagen Tweede Kamer (genummerd) 21501, 2000
    - Bijlagen Tweede Kamer (genummerd) 21517 - 22452, 2001
    - Bijlagen Tweede Kamer (genummerd) 22588 - 23599, 2002
    - Bijlagen Tweede Kamer (genummerd) 23619 - 24074, 2003
    - Bijlagen Tweede Kamer (genummerd) 24077 - 24292, 2004
    - Bijlagen Tweede Kamer (genummerd) 24319 - 24578, 2005
    - Bijlagen Tweede Kamer (genummerd) 24587 - 24688, 2006
    - Bijlagen Tweede Kamer (genummerd) 24690 - 24722, 2007
    - Bijlagen Tweede Kamer (genummerd) 24724 - 24787, 2008
    - Bijlagen Tweede Kamer (genummerd) 24788 - 24809, 2009
    - Bijlagen Tweede Kamer (genummerd) 24810 - 24889, 2010
    - Bijlagen Tweede Kamer (genummerd) 25000 rijksbegroting voor 1997, 2030-2036
      - , Lijst van stukken [ontbreekt]; Nota over de toestand van 's Rijks financiën (Miljoenennota); Hoofdstuk I - IV; 2030
      - Hoofdstuk V - VI, 2031
      - Hoofdstuk VII - VIII, 2032
      - Hoofdstuk IX - X, 2033
      - Hoofdstuk XI - XII, 2034
      - Hoofdstuk XIII - XV, 2035
      - , Hoofdstuk XVI; Hoofdstuk A - E (fondsen); 2036
    - Bijlagen Tweede Kamer (genummerd) 25001 - 25005, 2011
    - Bijlagen Tweede Kamer (genummerd) 25006 - 25027, 2012
    - Bijlagen Tweede Kamer (genummerd) 25028 - 25049, 2013
    - Bijlagen Tweede Kamer (genummerd) 25050 - 25063, 2014
    - Bijlagen Tweede Kamer (genummerd) 25064 - 25089, 2015
    - Bijlagen Tweede Kamer (genummerd) 25090 - 25115, 2016
    - Bijlagen Tweede Kamer (genummerd) 25116 - 25139, 2017
    - Bijlagen Tweede Kamer (genummerd) 25140 - 25169, 2018
    - Bijlagen Tweede Kamer (genummerd) 25170 - 25199, 2019
    - Bijlagen Tweede Kamer (genummerd) 25200 - 25234, 2020
    - Bijlagen Tweede Kamer (genummerd) 25235 - 25275, 2021
    - Bijlagen Tweede Kamer (genummerd) 25276 - 25299, 2022
    - Bijlagen Tweede Kamer (genummerd) 25300 - 25335, 2023
    - Bijlagen Tweede Kamer (genummerd) 25336 - 25369, 2024
    - Bijlagen Tweede Kamer (genummerd) 25370 - 25400, 2025
    - Bijlagen Tweede Kamer (genummerd) 25401 - 25440, 2026
    - Bijlagen Tweede Kamer (genummerd) 25441 - 25478, 2027
    - Bijlagen Tweede Kamer (genummerd) 25479, 2028
    - , Bijlagen Tweede Kamer (genummerd) 25480 - 25535; Naamlijsten van de leden [ontbreekt]; 2029
  - Zitting 1997-1998., 16 september 1997 - 8 september 1998; 2037-2099
    - , Verenigde vergadering tot opening van de zitting; Verslag (Eerste Kamer) blz. 7 - 1036; 2037
    - , Verslag (Eerste Kamer) blz. 1037 - 1888; Aanhangsel tot het Verslag (Eerste Kamer); 2038
    - Bijlagen Eerste Kamer (genummerd) 17141 - 24877, 2039
    - Bijlagen Eerste Kamer (genummerd) 25000 - 25312, 2040
    - Bijlagen Eerste Kamer (genummerd) 25313 - 25464, 2041
    - Bijlagen Eerste Kamer (genummerd) 25465 - 25655, 2042
    - Bijlagen Eerste Kamer (genummerd) 25656 - 26038, 2043
    - , Bijlagen Eerste Kamer (genummerd) 26039 - 26155; Bijlagen Eerste Kamer (ongenummerd); 2044
    - , Verenigde vergadering tot opening van de zitting; Verslag (Tweede Kamer) blz. 7 - 1286; 2045
    - Verslag (Tweede Kamer) blz. 1287 - 2573, 2046
    - Verslag (Tweede Kamer) blz. 2575 - 3705, 2047
    - Verslag (Tweede Kamer) blz. 3707 - 4668, 2048
    - Verslag (Tweede Kamer) blz. 4669 - 5589, 2049
    - Verslag (Tweede Kamer) blz. 5591 - 6472, 2050
    - Aanhangsel tot het Verslag (Tweede Kamer) blz. 1 - 903, 2051
    - Aanhangsel tot het Verslag (Tweede Kamer) blz. 905 - 1833, 2052
    - Aanhangsel tot het Verslag (Tweede Kamer) blz. 1835 - 2767, 2053
    - Aanhangsel tot het Verslag (Tweede Kamer) blz. 2769 - 3653, 2054
    - , Verslag Verenigde Vergadering tot het verlenen van toestemming aan Prins Maurits van Oranje-Nassau, van Vollenhoven om een huwelijk aan te gaan met Marie-Hélène Angela van den Broek, 30 mei 2000; Bijlagen Verenigde Vergadering (genummerd 6); Bijlagen Tweede Kamer (genummerd) 11107 - 19637; 2055
    - Bijlagen Tweede Kamer (genummerd) 19744 - 21501-06, 2056
    - Bijlagen Tweede Kamer (genummerd) 21501-07 - 22054, 2057
    - Bijlagen Tweede Kamer (genummerd) 22112 - 23147, 2058
    - Bijlagen Tweede Kamer (genummerd) 23180 - 23908, 2059
    - Bijlagen Tweede Kamer (genummerd) 23968 - 24225, 2060
    - Bijlagen Tweede Kamer (genummerd) 24229 - 24714, 2061
    - Bijlagen Tweede Kamer (genummerd) 24724 - 25090, 2062
    - Bijlagen Tweede Kamer (genummerd) 25095 - 25180, 2063
    - Bijlagen Tweede Kamer (genummerd) 25181 - 25271, 2064
    - Bijlagen Tweede Kamer (genummerd) 25273 - 25332, 2065
    - Bijlagen Tweede Kamer (genummerd) 25333 - 25403, 2066
    - Bijlagen Tweede Kamer (genummerd) 25404 - 25418, 2067
    - Bijlagen Tweede Kamer (genummerd) 25419 - 25458, 2068
    - Bijlagen Tweede Kamer (genummerd) 25459 - 25507, 2069
    - Bijlagen Tweede Kamer (genummerd) 25508 - 25535, 2070
    - Bijlagen Tweede Kamer (genummerd) 25600 rijksbegroting voor 1998, 2093-2099
      - , Lijst van stukken [ontbreekt]; Nota over de toestand van 's Rijks financiën (Miljoenennota); Hoofdstuk I - IV; 2093
      - Hoofdstuk V - VI, 2094
      - Hoofdstuk VII - VIII, 2095
      - Hoofdstuk IX - X, 2096
      - Hoofdstuk XI - XII, 2097
      - Hoofdstuk XIII- XV, 2098
      - , Hoofdstuk XVI; Hoofdstuk A - E (fondsen); 2099
    - Bijlagen Tweede Kamer (genummerd) 25601 - 25604, 2071
    - Bijlagen Tweede Kamer (genummerd) 25605 - 25620, 2072
    - Bijlagen Tweede Kamer (genummerd) 25621 - 25637, 2073
    - Bijlagen Tweede Kamer (genummerd) 25638 - 25670, 2074
    - Bijlagen Tweede Kamer (genummerd) 25671 - 25691, 2075
    - Bijlagen Tweede Kamer (genummerd) 25692 - 25709, 2076
    - Bijlagen Tweede Kamer (genummerd) 25710 - 25741, 2077
    - Bijlagen Tweede Kamer (genummerd) 25742 - 25765, 2078
    - Bijlagen Tweede Kamer (genummerd) 25766 - 25792, 2079
    - Bijlagen Tweede Kamer (genummerd) 25793 - 25816, 2080
    - Bijlagen Tweede Kamer (genummerd) 25817 - 25839, 2081
    - Bijlagen Tweede Kamer (genummerd) 25840 - 25869, 2082
    - Bijlagen Tweede Kamer (genummerd) 25870 - 25891, 2083
    - Bijlagen Tweede Kamer (genummerd) 25892 - 25920, 2084
    - Bijlagen Tweede Kamer (genummerd) 25921 - 25954, 2085
    - Bijlagen Tweede Kamer (genummerd) 25955 - 25990, 2086
    - Bijlagen Tweede Kamer (genummerd) 25991 - 26023, 2087
    - Bijlagen Tweede Kamer (genummerd) 26024 - 26025 nr. 14, 2088
    - Bijlagen Tweede Kamer (genummerd) 26025 nr. 15 - 26025 nr. 32, 2089
    - Bijlagen Tweede Kamer (genummerd) 26026 - 26076, 2090
    - Bijlagen Tweede Kamer (genummerd) 26077 - 26100, 2091
    - , Bijlagen Tweede Kamer (genummerd) 26101 - 26163; Naamlijsten van de leden [ontbreekt]; 2092
  - Zitting 1998-1999., 22 september 1998 - 14 september 1999; 2100-2165
    - , Verenigde vergadering tot opening van de zitting [ontbreekt]; Verslag (Eerste Kamer) blz. 1 - 802; 2100
    - , Verslag (Eerste Kamer) blz. 803 - 1618; Aanhangsel tot het Verslag (Eerste Kamer); 2101
    - Bijlagen Eerste Kamer (genummerd) 17141 - 25757, 2102
    - Bijlagen Eerste Kamer (genummerd) 25769 - 26147, 2103
    - Bijlagen Eerste Kamer (genummerd) 26148 - 26423, 2104
    - , Bijlagen Eerste Kamer (genummerd) 26427 - 26730; Bijlagen Eerste Kamer (ongenummerd); 2105
    - , Verenigde vergadering tot opening van de zitting; Verslag (Tweede Kamer) blz. 5 - 763; 2106
    - Verslag (Tweede Kamer) blz. 765 - 1648, 2107
    - Verslag (Tweede Kamer) blz. 1649 - 2683, 2108
    - Verslag (Tweede Kamer) blz. 2685 - 3496, 2109
    - Verslag (Tweede Kamer) blz. 3497 - 4424, 2110
    - Verslag (Tweede Kamer) blz. 4425 - 5172, 2111
    - Verslag (Tweede Kamer) blz. 5173 - 6016, 2112
    - Aanhangsel tot het Verslag (Tweede Kamer) blz. 1 - 1020, 2113
    - Aanhangsel tot het Verslag (Tweede Kamer) blz. 1021 - 2048, 2114
    - Aanhangsel tot het Verslag (Tweede Kamer) blz. 2049 - 2996, 2115
    - Aanhangsel tot het Verslag (Tweede Kamer) blz. 2997 - 4133, 2116
    - Bijlagen Tweede Kamer (genummerd) 11107 - 21062, 2117
    - Bijlagen Tweede Kamer (genummerd) 21109 - 21501-07, 2118
    - Bijlagen Tweede Kamer (genummerd) 21501-08 - 21501-20, 2119
    - Bijlagen Tweede Kamer (genummerd) 21501-21 - 22236, 2120
    - Bijlagen Tweede Kamer (genummerd) 22327 - 23625, 2121
    - Bijlagen Tweede Kamer (genummerd) 23645 - 24150, 2122
    - Bijlagen Tweede Kamer (genummerd) 24170 - 25035, 2123
    - Bijlagen Tweede Kamer (genummerd) 25065 - 25398, 2124
    - Bijlagen Tweede Kamer (genummerd) 25403 - 25657, 2125
    - Bijlagen Tweede Kamer (genummerd) 25672 - 25810, 2126
    - Bijlagen Tweede Kamer (genummerd) 25816 - 25891, 2127
    - Bijlagen Tweede Kamer (genummerd) 25892 - 25979, 2128
    - Bijlagen Tweede Kamer (genummerd) 25982 - 26088, 2129
    - Bijlagen Tweede Kamer (genummerd) 26090 - 26163, 2130
    - Bijlagen Tweede Kamer (genummerd) 26200 rijksbegroting voor 1999, 2156-2165
      - , Lijst van stukken [ontbreekt]; Nota over de toestand van 's Rijks financiën (Miljoenennota); Hoofdstuk I - IV; 2156
      - Hoofdstuk V, 2157
      - Hoofdstuk VI, 2158
      - Hoofdstuk VII, 2159
      - Hoofdstuk VIII, 2160
      - Hoofdstuk IX - X, 2161
      - Hoofdstuk XI - XII, 2162
      - Hoofdstuk XIII - XIV, 2163
      - Hoofdstuk XV, 2164
      - , Hoofdstuk XVI; Hoofdstuk A - G (fondsen); 2165
    - Bijlagen Tweede Kamer (genummerd) 26201 - 26204, 2131
    - Bijlagen Tweede Kamer (genummerd) 26205 - 26217, 2132
    - Bijlagen Tweede Kamer (genummerd) 26218 - 26238, 2133
    - Bijlagen Tweede Kamer (genummerd) 26239 - 26241 nr. 10, 2134
    - Bijlagen Tweede Kamer (genummerd) 26241 nr. 11 - 26244, 2135
    - Bijlagen Tweede Kamer (genummerd) 26245 - 26262, 2136
    - Bijlagen Tweede Kamer (genummerd) 26263 - 26269, 2137
    - Bijlagen Tweede Kamer (genummerd) 26270 - 26303, 2138
    - Bijlagen Tweede Kamer (genummerd) 26304 - 26328, 2139
    - Bijlagen Tweede Kamer (genummerd) 26329 - 26345, 2140
    - Bijlagen Tweede Kamer (genummerd) 26346 - 26360, 2141
    - Bijlagen Tweede Kamer (genummerd) 26361 - 26391, 2142
    - Bijlagen Tweede Kamer (genummerd) 26392 - 26416, 2143
    - Bijlagen Tweede Kamer (genummerd) 26417 - 26437, 2144
    - Bijlagen Tweede Kamer (genummerd) 26438 - 26455, 2145
    - Bijlagen Tweede Kamer (genummerd) 26456 - 26481, 2146
    - Bijlagen Tweede Kamer (genummerd) 26482 - 26523, 2147
    - Bijlagen Tweede Kamer (genummerd) 26524 - 26541 18, 2148
    - Bijlagen Tweede Kamer (genummerd) 26541 nr. 19 - 26541 nr. 45, 2149
    - Bijlagen Tweede Kamer (genummerd) 26541 nr. 46 - 26569, 2150
    - Bijlagen Tweede Kamer (genummerd) 26570 - 26606, 2151
    - Bijlagen Tweede Kamer (genummerd) 26607 - 26645, 2152
    - Bijlagen Tweede Kamer (genummerd) 26646 - 26679, 2153
    - Bijlagen Tweede Kamer (genummerd) 26680 - 26726, 2154
    - , Bijlagen Tweede Kamer (genummerd) 26727 - 26737; Naamlijsten van de leden [ontbreekt]; 2155
  - Zitting 1999-2000., 5 oktober 1999 - 12 september 2000; 2166-2241
    - , Verenigde vergadering tot opening van de zitting [ontbreekt]; Verslag (Eerste Kamer) blz. 1 - 861; 2166
    - , Verslag (Eerste Kamer) blz. 863 - 1792; Aanhangsel tot het Verslag (Eerste Kamer); 2167
    - Bijlagen Eerste Kamer (genummerd) 22775 - 26358, 2168
    - Bijlagen Eerste Kamer (genummerd) 26363 - 26674, 2169
    - Bijlagen Eerste Kamer (genummerd) 26685 - 26872, 2170
    - Bijlagen Eerste Kamer (genummerd) 26873 - 27185, 2171
    - , Bijlagen Eerste Kamer (ongenummerd); Verslag Verenigde Vergadering tot het verlenen van toestemming aan Prins Bernhard van Oranje-Nassau, van Vollenhoven om een huwelijk aan te gaan met Annette Sekrève, 30 mei 2000; Bijlagen Verenigde Vergadering (genummerd 7); 2172
    - , Verenigde vergadering tot opening van de zitting; Verslag (Tweede Kamer) blz. 1 - 915; 2173